臺灣彰化地方法院民事裁定　　　　　　　　95年度破字第18號
　　聲　請　人　甲○○
　　　　　　　　　　　　　　2.
　　　　　　　　　　　　　　樓.
上列聲請人聲請宣告破產事件，本院裁定如下：
    主      文
宣告甲○○破產。
選任鄭秀珠律師為本件破產管理人。
申報債權之期間自即日起至民國九十六年八月三十日止。
第一次債權人會議定於民國九十六年八月十六日下午二時三十分
在本院第五法庭召開。
聲請程序費用由聲請人負擔。
    理      由
一、本件聲請意旨略以：聲請人自幼家貧，及長開店營業，卻面
    臨倒閉，而負債新台幣（下同）一百多萬元；婚後，聲請人
    與配偶至市場賣貢丸一年多，便因聲請人之配偶罹病結束生
    意，待業期間，為了生活亦積欠銀行債務一百多萬元，聲請
    人家中三名幼兒嗷嗷待哺，聲請人努力工作亦無法清償債務
    。聲請人目前尚積欠台新國際商業銀行股份有限公司302,97
    6元、聯邦商業銀行股份有限公司630,550元、日盛國際商業
    銀行股份有限公司368,800元、英商渣打銀行股份有限公司
    台北分公司256,587元、玉山銀行195,242元、上海商業儲蓄
    銀行股份有限公司253,710元、大眾商業銀行股份有限公司
    149,732元、國泰世華商業銀行股份有限公司182,766元、萬
    泰商業銀行股份有限公司65,865元、台北富邦商業銀行股份
    有限公司249,582元、中國信託商業銀行股份有限公司170,3
    95元、荷商荷蘭銀行股份有限公司台北分公司257,349元、
    中國商業銀行98,000元、美商花旗銀行股份有限公司203,94
    4元、建華銀行（現已更名為永豐商業銀行股份有限公司）2
    72,010元、寶華商業銀行股份有限公司179,730元、新光人
    壽保險股份有限公司458,435元、國泰人壽保險股份有限公
    司438,000元，惟聲請人名下財產，計有第一銀行雲林分行
    存款36元、第一銀行員林分行800元、郵局埔心分行存款2,1
    00元、新光人壽股份有限公司股票一張（市值約10,000元）
    、車牌號碼Ａ２─９９８９號自用小客貨車一部（現值約10
    0,000元）、彰化商業銀行支票一張（金額290,000元），又
    聲請人目前擔任安煒髮品公司業務員及安麗公司直銷工，前
    者每月薪資約25,000元（但須扣除油錢支出4,000至5,000元
    ），前者每月約有2,000至4,000元之收入，聲請人之債務顯
    已大於資產，現實財產及信用不能清償全部債務，爰聲請宣
    告破產，並提出財產狀況說明、債權人及債務人清冊等件、
    車牌號碼Ａ２─９９８９號自用小客貨車之行車執照一份、
    彰化商業銀行支票一張、聲請人前與債權銀行所訂無擔保債
    務還款計劃表一份（均影本）為證。
二、按債務人不能清償債務者，得聲請法院宣告破產，破產法第
    五十七條、第五十八條定有明文。本件聲請人主張前揭事實
    ，已據其提出前開書證等可資佐證，並經上述債權銀行回函
    答覆聲請人確有積欠債務未還屬實，本院且依職權調閱聲請
    人之稅務電子閘門財產所得調件明細表、法務部戶役政連結
    作業系統表附卷可稽，查聲請人之負債約四百七十餘萬元，
    而資產約四十萬元，負債遠大於資產，顯已不能清償債務，
    從而聲請人聲請本院宣告破產，揆諸前諸規定，即屬有據，
    應予准許。
三、依破產法第六十三條、第六十四條裁定如主文。
中      華      民      國    九十六  年  七  月  十六日
                        民事第一庭  法  官  簡燕子
以上正本係照原本作成。
如對本裁定抗告須於裁定送達後十日內向本院提出抗告狀。
中　　華　　民　　國　　96　　年　　7 　　月　　16　　日
                                    書記官  林嘉賢
